【裁判字號】    94,重訴,1235
【裁判日期】    950419
【裁判案由】    損害賠償
【裁判全文】
臺灣臺北地方法院民事判決            94年度重訴字第1235號
原      告  永慶房屋仲介股份有限公司
法定代理人  丙○○
訴訟代理人  連元龍律師
            游雅鈴律師
複代  理人  陳瓊苓律師
被      告  戊○○
            辛○○
                    號
            乙○○
            己○○
共      同
訴訟代理人  魏妁瑩律師
            張訓嘉律師
複代  理人  陳怡欣律師
上列當事人間損害賠償事件，本院於民國95年3月22日言詞辯論
終結，判決如下：
    主  文
原告之訴及假執行之聲請均駁回。
訴訟費用由原告負擔。
    事實及理由
一、原告起訴主張如下：
  (一)被告戊○○原任原告之大安店店長，仲介經紀訴外人丁○○
    所有台北市○○○路○段295巷32號1樓房地（以下稱系爭房
    地）之出賣事宜，對原告及丁○○負有忠誠義務。被告戊○○明知系爭房地市價約新台幣（以下同）15,000,000元，見
    丁○○於民國（下同）93年2月11日指示委託價格19,500,00
    0元，再變更為18,000,000元，於93年9月24日變更為19,500
    ,0 00元，再於93年10月2日異常降低委託價格為11,000,000
    元，再降為9,000,000元，竟背信不按正常行情提供建議予
    丁○○，反而與其兄嫂童秋霞之弟即被告辛○○共同意圖為
    被告戊○○不法所有，以被告辛○○名義，以10,000,000元
    向丁○○購買系爭房地以便轉售圖利，致損害原告之商譽。
    原告乃要求被告辛○○與丁○○合意解除買賣契約，並於93
    年10月18日以15,000,000元出售系爭房地予訴外人林永昌。
    至該買賣契約記載被告戊○○為經紀人，乃因其當時仍為店
    長，本於職務及不動產經紀業管理條例而簽署，非謂其有維
    護丁○○權利之意。為此依民法第184條第1項前、後段、第
    195條第1項、第185條第1項規定，請求被告戊○○、辛○○
    連帶賠償商譽損失2,000,000元（包括財產上及非財產上損
    害各1,000,000元）。對被告戊○○部分另依勞動契約第8條
    第2項請求。
  (二)原告與被告戊○○簽訂之勞動契約第9條約定：「乙方（被
    告戊○○）於受雇期間，應遵守甲方（原告）內部各項制度
    規章，如因職務上與著作權法、商標專利法或公平交易法、
    消費者保護法等法令有關聯者，其行為並應確實遵守法令規
    定。」、第11條約定：「乙方同意採取必要措施維護受僱期
    間所知悉或持有之營業秘密，以保持其機密性。除非職務之
    正常使用外，非經甲方事前書面同意，不得洩漏、告知、交
    付或交予第三人、或對外發表、或為自己或第三人使用、利
    用該營業秘密」；又其簽署之「永慶人倫理道德規範」第五
    條規定：「永慶人應秉持熱忱服務，顧客滿意之精神，不作
    損及客戶權益之行為，不對客戶做過度之承諾，不侵佔公款
    或客戶交易款項，並不以犧牲客戶或公司之權益，圖利自己
    或有關係之第三人。」（自認居間親友購買不動產，如價格
    合理，非原告所禁止）。查被告戊○○逾越職務，為自己之
    不法利益，不當利用原告之營業秘密，違反上開約定，為此
    依該契約第17條第1項規定，請求其給付懲罰性違約金
    5,000,000元（在其年薪總額4,730,735元之二倍範圍內）。
  (三)被告己○○（原名許財旺）、乙○○為被告戊○○之職務保
    證人，承諾就被告戊○○違反原告之規章、虧欠款項、遺失
    經營物品或發生其他弊情，致原告利益受損害時，與戊○○
    負連帶責任，為此依保證契約第2條、民法第756條之1、第7
    40條、第748條、第759條之9條規定，請求被告己○○、乙○○連帶給付7,000,000元。
  (四)按侵害法人之名譽，為對其社會評價之侵害；侵害法人之信
    用，為對其經濟上評價之侵害，是名譽權廣義言之，應包括
    信用權在內，最高法院90年台上字第2109號判決意旨可資參
    照。次按從使用價值言，商譽指使企業獲得超額利潤的一種
    無形資產。從產生原因言，指企業由於其顧客所持的好感並
    可能繼續支持而得到的利益和好處。會計學上有關商譽的價
    值估計，為公司總市值與淨資產總額（資產減去負債後的餘
    額）之差額，故商譽乃具有經濟價值之無形資產。查原告於
    77年成立，經營不動產仲介服務達15年，其信譽為我國相關
    事業或消費者所熟知並臻著名，獲得消費者信賴，並於91年
    、92年獲得「最佳線上顧客服務獎」。故原告對客戶權益保
    障要求甚嚴，被告戊○○上開行為已嚴重損害原告之商譽。
    況依民事訴訟法第222條第2項規定，鈞院可斟酌全辯論意旨
    以定原告之損害額度，不以原告舉證為必要。
  (五)被告戊○○雖呈送丁○○簽署之「委託事項變更契約書」予
    原告，並留存一聯在產權審查課，但產權課僅負責調查系爭
    房地產權是否確實，不審查委賣價格，而由店經紀人及店長
    依當地市場行情提供專業建議予賣方以決定委託價格。
  (六)被告戊○○洩漏之營業秘密為賣方願意出售的底價，即卷第
    22、23頁委託事項變更契約書。蓋被告辛○○係被告戊○○
    知悉丁○○大幅降價後出現之買主，且被告辛○○未簽署斡
    旋單。又系爭房地市價為15,000,000元，被告辛○○住居桃
    園縣，對於台北市不動產價格應無概念，其評估系爭房地之
    價錢不可能係10,000,000元。如被告辛○○對於台北市房地
    產市場行情有相當程度了解及熟悉，且被告戊○○未洩露系
    爭房地之委託底價，其豈會以低於市價5,000,000元之價格
    向賣方要約？
  (七)聲明：
  1.被告戊○○、乙○○、己○○應連帶給付原告7,000,000元
    ，及自94年11月1日起至清償日止按年息5%計算之利息。
  2.被告辛○○應就前項被告戊○○應給付部份，於2,000,000
    元及其利息範圍內連帶給付之。
  3.願供擔保，請准宣告假執行。
二、被告抗辯如下：
  (一)被告乙○○、己○○固與被保證人負連帶責任，但保證人間
    不負連帶責任。又被告乙○○、己○○與被告辛○○間亦無
    連帶債務人關係。再查，系爭保證書第2條約定「保證人對
    被保人於貴公司僱傭期間內，因故意或過失行為，致貴公司
    受損害，保證人願依照貴公司所要求之損害賠償金額賠償」
    ，其保證範圍不及於懲罰性違約金。又查，鈞院如認定被告
    乙○○、己○○應負連帶賠償責任，按民法第756條之5第1
    項第1款、第756條之6第1款規定，原告未於93年10月間通知
    被告乙○○、己○○關於被告戊○○背信之事，應減輕其二
    人之賠償金額或免除之。又依民法第756條之2第1項規定，
    人事保證之保證人不得事先拋棄先訴抗辯權，其拋棄為無效
    ，有台灣高等法院92年度上易字第964號、第611號判決可資
    參照，為此被告乙○○、己○○抗辯於原告對被告戊○○之
    財產強制執行而無效果前，不能請求被告乙○○、己○○負
    連帶清償責任。
  (二)原告主張之非財產上損害賠償，如係因財產權受侵害所生，
    不得請求賠償（參見學者孫森焱著「民法債編總論上冊」，
    90年9月修訂版，第349頁）。又原告為法人，其名譽遭受損
    害，無精神上痛苦可言，不得依民法第195條規定請求非財
    產上損害賠償（參見最高法院62年台上字第2806號判例，及
    上開著作第257頁）。再按民事訴訟法第222條第2項規定由
    法院依心證定損害數額之前提為「當事人已證明受有損害」
    ，原告未證明其商譽受損，自無上開規定之適用。
  (三)被告辛○○居住在桃園，為使兒女有良好學習環境，有意在
    台北購買房屋定居，故被告戊○○發現適合之房地會通知其
    看屋，此未違反勞動契約及倫理道德規範。本件丁○○雖高
    齡88歲，但身體健康，表達能力完整、清楚，仍從事股票買
    賣，有完全行為能力，其於93年9月24日簽署之委託事項變
    更契約書指示委託價19,500,000元，足徵大安店已提供其正
    常行情。嗣丁○○調降委託價乃其個人意願，大安店承辦人
    員庚○○於93年10月2日告知上情予被告戊○○，被告戊○○即將仲介被告辛○○購買，並請其備妥支票、身分證、印
    章以利成交。被告戊○○並將丁○○簽署之委託事項變更契
    約書呈送原告蓋章，留存一聯在產權審查課。嗣被告辛○○
    與丁○○洽談，當時丁○○由一名女子陪同，表示其欲於內
    湖購置新居，亟需現金，故降價求售。經雙方議價後以10,0
    00,000元成交，被告辛○○當場簽發面額500,000元之支票
    予丁○○，被告戊○○並將其二人簽訂之買賣契約書呈送原
    告審核。其後被告戊○○要求庚○○於93年10月3日向丁○○之家屬（女婿及孫女兒）確認丁○○出售系爭房地之真意
    ，渠等認為售價偏低，要與丁○○商量。嗣有出價更高之買
    方，被告戊○○轉告丁○○，並經紀促成林永昌以15,000,0
    00元購買系爭房地，及協調被告辛○○不對丁○○主張違約
    責任。詎原告於93年10月21日晚間無故查扣被告戊○○之電
    腦，再強迫被告戊○○於93年10月26日離職。
  (四)如被告戊○○應給付懲罰性違約金，按民法第252條規定，
    原告請求之數額過高，應酌減之。
  (五)就系爭勞動契約第10條約定營業秘密，說明如下：
  1.物件資料、商圈資料、代書作業與其他與公司營業活動方式
    有關之資料：不動產經紀業管理條例第23條第1項規定經紀
    人員應以不動產說明書向與委託人交易之相對人解說。依不
    動產仲介交易慣例，業者通常介紹符合買方購買條件之不動
    產與買方，並告知不動產基本資料（包括附近商圈之相關訊
    息），以供買方作為購買房屋之參考。原告之網站亦揭示其
    在買方購屋前會向其解說房屋並參觀現場，提供不動產說明
    書、標的物現況說明書、產權資料、房價諮詢等，及各大商
    圈、各縣市之房屋買賣相關資料、代書作業流程及其他各項
    營業活動方式有關之資料。故所謂「物件資料」、「商圈資
    料」、代書作業與其他與公司營業活動方式有關之資料，非
    泛指所有有關之資料，而係符合營業秘密法第2條所定之「
    非一般涉及該類資訊之人所知者」、「因其秘密性而具有實
    際或潛在之經濟價值者」、「所有人已採取合理之保密措施
    者」要件之資料。
  2.顧客資料、定價政策、估價程序、各式契據、當時之買主組
    數、出價、賣方委託銷售底價、物件銷售狀況：被告戊○○
    未洩漏各該資料予被告辛○○。且丁○○委賣底價9,000,00
    0元，被告辛○○以10,000,000元購買，可證被告戊○○未
    透露賣方委託銷售底價。
  3.產權調查：卷第14至21頁之不動產說明書本應提供給買方確
    認，故非營業秘密。
  4.當地市場行情資料：原告之網站標榜可查到「豐富而專業的
    市場行情分析」。其更自認仲介經紀人應本於市場經驗提供
    正常行情建議予賣方，顯見當地市場行情非屬於營業祕密。
  (六)房屋買賣悉依自由市場機能，同一地段之房屋出售價格落差
    大屬常見之事，賣方拋售不動產之情事並不少見，法院拍賣
    不動產之價格亦恆低於市價，且買賣雙方對於價格是否合理
    必有不同之認知，是原告主張經紀人以低於市價之價格仲介
    出售給親友屬於圖利，如出售給無關之第三人即無圖利之虞
    ，顯然荒謬。
  (七)被告戊○○擔任大安店店長，有關委託銷售契約書、委託事
    項變更契約書之簽訂由經紀營業員處理，故被告戊○○不介
    入委賣價格之決定、審查。
  (八)聲明：
  1.原告之訴及其假執行聲請均駁回。
  2.如受不利之判決，願以現金或同面額之中國農民銀行中和分
    行可轉讓定期存單供擔保免為假執行。
三、兩造不爭執之事實如下：
  (一)被告戊○○原擔任原告之大安店店長，，迄93年10月26日離
    職。其於82年10月5日簽署之「永慶人倫理道德規範」第五
    條規定：「永慶人應秉持熱忱服務，顧客滿意之精神，不作
    損及客戶權益之行為，不對客戶做過度之承諾，不侵佔公款
    或客戶交易款項，並不以犧牲客戶或公司之權益，圖利自己
    或有關係之第三人。」；於87年9月1日與原告簽訂之勞動契
    約第9條約定：「乙方（被告戊○○）於受雇期間，應遵守
    甲方（原告）內部各項制度規章，如因職務上與著作權法、
    商標專利法或公平交易法、消費者保護法等法令有關聯者，
    其行為並應確實遵守法令規定。」、第11條約定：「乙方同
    意採取必要措施維護受僱期間所知悉或持有之營業秘密，以
    保持其機密性。除非職務之正常使用外，非經甲方事前書面
    同意，不得洩漏、告知、交付或交予第三人、或對外發表、
    或為自己或第三人使用、利用該營業秘密」、第17條第1項
    第1款約定：「乙方違反第10條至16條或其他相關規定，甲
    方得終止本契約，乙方除應付其最近一年年薪資總額（含各
    類薪資、獎金）之二倍為懲罰性違約金．．」。被告己○○
    （原名許財旺）、乙○○則為被告戊○○任職期間之人事保
    證人。有原告提出之勞動契約書、保證書、變更登記表、「
    永慶人倫理道德規範」、扣繳憑單為證（卷第40至43、53、
    100、131頁）。
  (二)丁○○於93年2月11日委託大安店出售其所有系爭房地，指
    示委託價格19,500,000元，同日變更為18,000,000元，於93
    年9月24日變更為19,500,000元，於93年10月2日變更為11,0
    00,000元，同日再變更為9,000,000元，有原告提出之專任
    委託銷售契約書、委託事項變更契約書為憑（卷第9至13、
    22至23頁）。
  (三)被告戊○○之兄嫂童秋霞之弟即被告辛○○於93年10月2日
    以10,000,000元向丁○○購買系爭房地，當場簽發面額500,
    000元之定金支票予丁○○。嗣被告辛○○與丁○○合意解
    除買賣契約，丁○○另於93年10月18日以15,000,000元出售
    系爭房地予林永昌。有原告提出之定金收據、買賣契約書為
    憑（卷第24至36頁）
四、原告主張被告戊○○明知系爭房地市價約15,000,000元，於
    丁○○降低委託價格為9,000,000元時，不按正常行情提供
    建議予丁○○，違背對丁○○所負之忠誠義務云云，被告戊○○則抗辯丁○○早已知悉行情，其不負提供該建議之義務
    等語。查上開「永慶人倫理道德規範」及勞動契約未明示約
    定被告戊○○負此一義務。且證人庚○○證稱：「原告會作
    房地產估價並發傳單，委託人收到打電話來，說要以19,800
    ,000 元出售，之後調降幅度在1、2百萬之間，但我們認為
    價格太高，不容易出售，公司不看好。力霸、信義也有處理
    同一標的的委託案。有一天委託人來表示急需要錢，請我們
    趕快找到買主，不然他要找別的房屋公司找買主，我們照規
    定會出價格給委託人測試底線，通常是較低價格，我當時出
    11,000,000元，屋主同意並簽委託事項變更契約書，屋主回
    家後，我再以電話問他有買主出價9,000,000元來測試他的
    意見，他表示願意。我認為這案子有成交的可能，就呈報給
    店長及組長（甲○○）．．公司將開發及銷售分開部門處理
    。委託人簽委託事項變更契約書時精神很好，他也一直玩股
    票。我有一直跟他確認是否真的以此價格出售，他有表示他
    有急需要錢，如果原告不幫他賣他也會找其他公司。（提示
    原證4）在仲介實務上，售價達合理價格，很有成交希望時
    ，開發及成交的速度要很快，原證4第一張是早上簽，第二
    張是下午簽，都是我出價格測試後，他同意而來簽訂。我出
    價測試不須要先經主管同意，出價沒有標準，通常以較低、
    出賣人不可能接受的價格來測試，本件因為委託人表示急需
    用錢，所以我一直以低價測試，9,000,000元也是我測試的
    價格。原證4有蓋店長章都是預先蓋好空白的契約書，委託
    人簽好後，會呈報到店長。簽委託事項變更契約書降價後我
    呈報給店長及組長，店長認為調降價格是開發經紀人掌握，
    基本上店長不會跟委託人聯繫說明價格是否異常，除非委託
    人是比較難搞。」（卷第201至203頁）。證人甲○○證稱：
    「委託人（丁○○）．．表示有意願賣房屋，後來由庚○○
    去拜訪委託人，之後我都沒有接觸。大約一年後有聽到庚○○說委託人想要解約，因為他要賣給同行，是同行有買主想
    買，成交價9,000,000元。我聽到此訊息叫庚○○陳報店長
    ，我有看到他呈報，店長隔天請庚○○通知委託人來簽委託
    事項變更契約書以確定委託人要以9,000,000元去賣。後來
    委託人簽委託事項變更契約書時我在場一次，由庚○○接洽
    ，當時委託人與一位女性朋友一起，變更價格我不確定變更
    為多少，沒有聽到委託人說原因，委託人當時精神狀態OK，
    他的朋友會重複庚○○的話給委託人聽。來簽的時候委託人
    已經確定要變更的價格。」（卷第200至201頁）。堪認丁○○對系爭房地之市價瞭然於心，惟因個人需求願以低價求售
    ，且被告戊○○僅負責審核庚○○所呈送丁○○簽署之委託
    事項變更契約書，不干涉庚○○與丁○○合意確定委託售價
    之過程及結果，故被告戊○○獲知丁○○降低委託售價，未
    介入建議丁○○提高至市價水平，難謂違反忠誠義務，原告
    上開主張委無可取。
五、原告主張被告戊○○洩漏卷第22、23頁委託事項變更契約書
    所示丁○○委託出售底價之營業秘密予被告辛○○，並與被
    告辛○○共同意圖為被告戊○○不法所有，以被告辛○○名
    義向丁○○購買系爭房地以轉售圖利云云，為被告否認，按
    民事訴訟法第277條前段規定，應由原告就所主張有利於己
    之事實負舉證責任。查：
  (一)原告未曾提出被告戊○○、辛○○有上開行為之直接證據。
  (二)丁○○於93年10月2日以前指示委託售價在18,000,000元至1
    9,500,000元之譜，證人庚○○證實該價格過高，不容易出
    售，原告亦不看好等語，被告戊○○自不可能推薦給被告辛○○。嗣丁○○於93年10月2日一舉調降委託售價為11,000,
    000元，再調降為9,000,000元，明顯低於市價，致成交可能
    性大增，被告戊○○始推薦被告辛○○購買系爭房地，合乎
    常理。原告以被告辛○○係被告戊○○知悉丁○○大幅降價
    後出現之買主，推論被告戊○○洩漏底價予被告辛○○，尚
    不可採。
  (三)證人甲○○證稱：「（本件）欠缺買方（被告辛○○）的斡
    旋或要約書，本件有無該書面都可以，因為買方可以先付斡
    旋要約金或是直接向屋主談好條件簽買賣契約。」（卷第20
    0至201頁），可見被告辛○○簽署斡旋單，非原告經營不動
    產買賣居間業務之必要手續，則原告以被告辛○○未簽署斡
    斡旋單，推論被告戊○○經紀此一交易之過程異常，亦不可
    採。
  (四)揆諸不動產交易常情，買方出價可能斟酌市場行情、本身資
    力、賣方求售之原因等客觀因素，亦可能以低價試探賣方之
    底線，藉以搓合出對己有利之價格。本件丁○○與被告辛○○達成以10,000,000元買賣系爭房地之合意，究係被告辛○○直接出價或其二人搓商之結果，未經原告提出證明。縱認
    係被告辛○○直接出價，惟不能排除其故以低於市場價格試
    探丁○○之意願。是原告徒以被告辛○○以低於市價之價格
    向丁○○要約，且該價格接近丁○○委託售價，推論其事先
    自被告戊○○處得知底價云云，難以憑採。
  (五)退步言，縱認被告戊○○透露丁○○之委託出售底價予被告
    辛○○。惟系爭勞動契約第11條所謂「營業秘密」，經兩造
    於第10條第1項約定其定義為「乙方於受僱期間所．．知悉
    ，或經公司標示『機密』、『限閱』，或其他同類之一切商
    業上、技術上之秘密．．包括：1.經營策略、營業技巧、管
    理技術、行銷策略及技巧、公司制度規章、物件資料、採購
    資料、定價政策、估價程序、財務資料（含薪資）、顧客資
    料、商圈資料、供應商、經銷商資料、產權調查、各式契據
    、代書作業及其他與公司營業活動方式有關之資料。．．5.
    其他依甲方規章或一般商業習慣，應被視為營業秘密者」。
    本件委託事項變更契約書未經原告標示『機密』、『限閱』
    。且原告制定之規章未明示禁止受雇人透露底價予買方以促
    成交易，原告亦未證明同業有將底價視為營業秘密之商業習
    慣。再上開第1.項所指營業秘密，均屬原告制定、規畫其營
    業活動方式而製作之應用文書、資料，非指個案交易當事人
    間所提出之交易條件，故丁○○委託原告出售之底價非屬兩
    造約定之營業秘密。又查，縱認委託出售之底價屬於兩造約
    定之營業秘密，惟丁○○已表明其急需現款，故降價求售，
    且原告之同業已介紹買主出價9,000,000元，如原告不能即
    時找到買主，其將委託其餘公司仲介等語，證人庚○○亦證
    實同業力霸、信義公司有處理同一標的之委託案，則被告戊○○將丁○○降價求售之訊息透露被告辛○○以儘速促成交
    易，不違反丁○○本意，原告亦能從中獲得報酬，應認被告
    戊○○乃依勞動契約第11條約定，本於職務而正常使用此一
    營業秘密。是原告主張被告戊○○透露丁○○之委託出售底
    價予被告辛○○，違反勞動契約云云，委無可取。
  (六)證人癸○○證稱：「我是原告僱用的代書。本件買賣契約簽
    訂過程我在場負責．．賣方問我賣掉的價金可否用來住養老
    院，他想要拿簽約款的一部份約500,000元去付養老院的保
    證金，我必須回報主管，主管黃課長電話中確認只要買方同
    意就可以．．我覺得本件簽約過程比較特殊的地方是買方很
    有買賣經驗，當場已經準備好支票、身分證、印章，而且通
    常賣方要求先拿500,000元時，買方會質疑為何要先給，而
    非保留在履約保證專戶，但是本件買方沒有質疑。」（卷第
    203至204頁）。證人壬○○證稱：「當時跟前買主（被告辛○○）協商時，是以賣方精神有點異常為理由，這是戊○○
    告訴我的，他還說買主知道委託人在解約後要跟另一買主簽
    約及其成交價格．．通常買主不能接受賣方要求解約後用較
    高的價格賣給其他人，本件第一買主都沒有意見，願意簽解
    約書，我經驗認為異常。」（卷第204頁）。惟查，被告戊○○陳述其事先通知被告辛○○備妥支票、身分證、印章以
    利成交等語，為原告所不爭執，堪信為真正。再被告辛○○
    同意先交付定金500,000元予丁○○，非不可能考量其係以
    較低價格購買，故願意給丁○○方便。又被告戊○○、辛○○間有親誼關係，且丁○○為高齡長者，被告戊○○復以其
    精神異常為由協調被告辛○○同意解約，則被告辛○○不附
    條件同意解除買賣契約，難謂違背情理。故上開證言不足證
    明被告戊○○、辛○○共謀以低價買進系爭房地後轉售圖利
    。
六、按民事訴訟法第196條第1項規定：「攻擊或防禦方法，除別
    有規定外，應依訴訟進行之程度，於言詞辯論終結前適當時
    期提出之。」、第2項前段規定：「當事人意圖延滯訴訟，
    或因重大過失，逾時始行提出攻擊或防禦方法，有礙訴訟之
    終結者，法院得駁回之。」查本院於95年1月5日諭示兩造於
    15日內提出新攻擊、防禦方法，逾期不得提出；再於95年2
    月23日詢問兩造是否聲請調查證據，兩造均答覆沒有，本院
    即諭示終結證據調查程序，有筆錄可稽（卷第134、204頁反
    面）。原告於95年3月22日具狀主張被告戊○○未依規定填
    具購售屋申報單，提出購售屋申報單為證 (卷第237至238頁
    ），並聲明以證人陳史羚證明被告戊○○未依原告之內部控
    管制度向原告呈報委託人之異常降價行為、未先向丁○○家
    屬確認大幅降價為丁○○之自由意志、未積極尋找出價符合
    市價之買主，而洩漏底價予被告辛○○等事實；聲請本院向
    中國國際商業銀行中正機場分行調查帳號00000000支存帳戶
    自93年10月2日起至10月18日止之收付紀錄，以證明被告辛○○簽發予丁○○之定金支票，由被告戊○○所匯入兌現之
    事實，屬新攻擊方法及新證據之提出，有礙本件訴訟之終結
    。原告雖主張其以前已陳述要聯絡陳史羚作證，且系爭房屋
    為一樓店面，目前出租補習班，可合理懷疑被告辛○○無自
    住之意思，實為被告戊○○之人頭，如不准其提出此新攻擊
    方法，顯失公平云云。惟本院核閱卷證資料結果，原告於95
    年3月22日以前未曾預示保留證人陳史羚此證據方法，且原
    告未釋明其有無法於95年2月23日前提出各該新攻擊方法之
    客觀事由，因認原告逾時提出，有重大過失，應由其承擔此
    一失權效果，故不准許原告提出。
七、綜上論述，原告主張被告戊○○、辛○○共同不法實施背信
    行為，被告戊○○併違反勞動契約，應負損害賠償責任云云
    ，未舉證以實其說，難以憑採。則原告依民法第184條第1項
    前、後段、第195條第1項、第185條第1項規定，請求被告戊○○、辛○○連帶賠償商譽損失2,000,000元及利息，對被
    告戊○○部分另依勞動契約第8條第2項為同一請求，及依勞
    動契約第17條第1項規定請求被告戊○○給付懲罰性違約金
    5,000,000元及利息，再依人事保證契約第2條、民法第756
    條之1、第740條、第748條、第759條之9條規定，請求被告
    己○○、乙○○與被告戊○○連帶給付7,000,000元及利息
    ，均無理由，不應准許。原告聲請宣告假執行，失所附麗，
    應併予駁回。
八、兩造其餘攻擊、防禦方法及提出之證據，於判決結果無礙，
    爰不一一論述。
九、結論：原告之訴為無理由，依民事訴訟法第78條判決如主文
    。
中    華    民    國    95    年    4    月    19    日
                  民事第五庭    法  官  翁昭蓉
以上正本係照原本作成
如對本判決上訴，須於判決送達後20日內向本院提出上訴狀
中    華    民    國    95    年    4     月    19    日
                                書記官  莊滿美


司法院資訊處製作；財團法人民間司法改革基金會備份。
